臺灣新北地方法院刑事裁定
110年度聲字第3963號
聲  請  人  臺灣新北地方檢察署檢察官
受  刑  人  陳鈺嵩


                    （現於法務部矯正署宜蘭監獄執行中；另案寄押在法務部矯正署臺北監獄臺北分監）
上列聲請人因受刑人數罪併罰有二裁判以上，聲請定其應執行之
刑（110 年度執聲字第2609號），本院裁定如下：
    主  文
陳鈺嵩犯如附表所示各罪所處之刑，應執行有期徒刑參年貳月。
    理  由
一、聲請意旨略以：受刑人陳鈺嵩因犯詐欺等案件，先後經判決
    確定如附表，應依刑法第53條及第51條第5 款，定其應執行
    之刑，爰依刑事訴訟法第477 條第1 項規定，聲請裁定定其
    應執行之刑等語。
二、按「裁判確定前犯數罪者，併合處罰之。但有下列情形之一
    者，不在此限：一、得易科罰金之罪與不得易科罰金之罪。
    二、得易科罰金之罪與不得易服社會勞動之罪。三、得易服
    社會勞動之罪與不得易科罰金之罪。四、得易服社會勞動之
    罪與不得易服社會勞動之罪。前項但書情形，受刑人請求檢
    察官聲請定應執行刑者，依第51條規定定之。」；又「數罪
    併罰，有2 裁判以上者，依刑法第51條規定，定其應執行刑
    。」、「數罪併罰，分別宣告其罪之刑，依下列各款定其應
    執行者：五、宣告多數有期徒刑者，於各刑中之最長期以上
    ，各刑合併之刑期以下，定其刑期。但不得逾三十年。」，
    刑法第50條、第53條、第51條第5 款分別定有明文。次按數
    罪併罰之定執行刑，為法院自由裁量之職權，係基於刑罰經
    濟與責罰相當之考量，所為一新刑罰之宣告，並非給予受刑
    人不當利益，故法院審酌個案具體情節，裁量定應執行刑時
    ，應遵守刑法第51條各款所定之方法或範圍（即法律之外部
    性界限），並考量定應執行刑之恤刑目的及整體法律之理念
    ，不得違反公平、比例原則（即法律之內部性界限）。復按
    數罪併罰中之一罪，依刑法規定得易科罰金，若因與不得易
    科之他罪併合處罰結果而不得易科罰金時，原可易科部分所
    處之刑，亦無庸為易科折算標準之記載（司法院大法官釋字
    第144 號、第679 號解釋可資參照）。
三、查受刑人陳鈺嵩因犯詐欺及違反毒品危害防制條例等案件，
    經本院先後判處如附表所示之刑，並均確定在案（聲請書附
    表編號1至6之罪名欄均補充如各欄所示），而附表編號1至5
    之罪刑，前經本院以110年度聲字第2993號裁定應執行有期
    徒刑3年確定等情，有各該判決、裁定及臺灣高等法院被告
    前案紀錄表均在卷可稽。茲檢察官以本院為附表所示該案犯
    罪事實最後判決之法院，聲請定其應執行之刑，經核受刑人
    犯如附表編號1至3、6 所示為得易科罰金之罪，另附表編號
    4、5所示係不得易科罰金之罪，並有受刑人出具之民國110
    年12月10日定刑聲請切結書及表示意見（見本件執聲字卷）
    ，因認本件聲請為正當。爰審酌受刑人於109 年2 至12月間
    先後所為施用第二級毒品（共3罪）、持有數量逾法定純質
    淨重之第一級毒品（1罪）、販賣第二級毒品未遂（1罪）及
    幫助詐欺取財（1罪）之犯行，並佐參受刑人之動機、情節
    、侵害法益程度及施用毒品具有成癮性，以及責罰相當與刑
    罰經濟之原則、前次定刑情形暨本件恤刑程度等為整體評價
    ，定其應執行之刑如主文所示。至附表編號1至3、6所示原
    得易科罰金所處之刑，因與編號4、5之不得易科罰金各罪併
    合處罰而不得易科，依上開釋旨，亦無庸為易科折算標準之
    記載，附此敘明。
四、依刑事訴訟法第477 條第1 項，刑法第50條、第51條第5 款
    ，裁定如主文。
中　　華　　民　　國　　111 　年　　1 　　月　　7 　　日
                  刑事第十九庭    法  官  許博然
上列正本證明與原本無異。
如不服本裁定，應於裁定送達後五日內敘明抗告理由，向本院提
出抗告狀。
                                   書記官  陳映孜
中　　華　　民　　國　　111 　年　　1 　　月　　7 　　日
受刑人陳鈺嵩定應執行刑案件一覽表     編號  1 2 3 罪名  毒品危害防制條例 毒品危害防制條例 毒品危害防制條例 宣告刑  有期徒刑3月 有期徒刑2月 有期徒刑2月 犯罪日期  109/08/27 109/04/06 109/06/08 偵查(自訴)機關 年度案號  新北地檢109年度毒偵字第6570號 新北地檢109年度毒偵字第3544號 新北地檢109年度毒偵字第5264號、109年度偵字第33257號  法　　院 新北地院 新北地院 新北地院 最後事實審 案　　號 109年度簡字第7250號 109年度簡字第7249號 109年度審訴字第2257號  判決日期 109/12/16 109/12/28 110/02/05  法院 新北地院 新北地院 新北地院 確定 判決 案號 109年度簡字第7250號 109年度簡字第7249號 109年度審訴字第2257號  判　　決 確定日期 110/01/28 110/01/30 110/03/17 是否為得易科 罰金之案件  是 是 是 備註  新北地檢110年度執字第3484號 新北地檢110年度執字第1811號 新北地檢110年度執字第3739號   編號1至5之罪經新北地院110年度聲字第2993號定應執行有期徒刑3年(新北地檢110年度執更字第3601號)   


受刑人陳鈺嵩定應執行刑案件一覽表     編號  4 5 6 罪名  毒品危害防制條例 毒品危害防制條例 詐欺 宣告刑  有期徒刑10月 有期徒刑2年2月 有期徒刑4月 犯罪日期  109/06/05~109/06/08 109/02/18 109/12/24 偵查(自訴)機關 年度案號  新北地檢109年度毒偵字第5264號、109年度偵字第33257號 新北地檢109年度偵字第40001號 新北地檢110年度偵字第20603號  法　　院 新北地院 新北地院 新北地院 最後事實審 案　　號 109年度審訴字第2257號 110年度訴字第194號 110年度簡字第3785號  判決日期 110/02/05 110/06/10 110/10/13  法院 新北地院 新北地院 新北地院 確定 判決 案號 109年度審訴字第2257號 110年度訴字第194號 110年度簡字第3785號  判　　決 確定日期 110/03/17 110/07/14 110/11/23 是否為得易科 罰金之案件  否 否 是 備註  新北地檢110年度執字第3738號 新北地檢110年度執字第7493號 新北地檢110年度執字第10282號   編號1至5之罪經新北地院110年度聲字第2993號定應執行有期徒刑3年(新北地檢110年度執更字第3601號)